【裁判字號】    88,易,1143
【裁判日期】    890331
【裁判案由】    侵占
【裁判全文】
臺灣嘉義地方法院刑事判決                        八十八年度易字第一一四三號
    公  訴  人  臺灣嘉義地方法院檢察署檢察官
    被      告  甲○○
                乙○○
右列被告因侵占案件，經檢察官提起公訴（八十八年度偵字第六一五三號），本院判
決如左：
        主  文
甲○○共同意圖為自己不法之所有，而侵占自己持有他人之物，累犯，處有期徒刑參
月。
乙○○共同意圖為自己不法之所有，而侵占自己持有他人之物，處拘役參拾日。緩刑
參年。
        事  實
一、甲○○曾於民國八十四年間因偽造有價證券罪，經本院判處有期徒刑三月確定，
    於八十七年七月二十二日執行完畢，仍不知悔改，復於八十八年八月二十六日，
    與乙○○前往嘉義市○○路八八六號中盟小客車租賃有限公司，租用車牌號碼Ｒ
    六─六○○號自小客車一部，約定租期一天，租金為新台幣（下同）一千七百元
    ，二人於繳付一天之租金一千七百元後使用，詎其等逾期竟共同意圖為自己不法
    之所有，將該部自小客車侵占入己，拒不返還，並逃逸無蹤。
二、案經中盟小客車租賃有限公司訴請臺灣嘉義地方法院檢察署檢察官偵查起訴。
        理  由
一、訊據被告甲○○對於右揭犯行坦承不諱，被告乙○○則矢口否認有何侵占之犯行
    ，並辯稱：僅以自己名義與被告甲○○一同租車，當天車子亦是由其開走，然第
    二天起，即未再使用該車云云；惟查，右揭犯罪事實，業據告訴代理人郭豊瑞於
    偵查中指訴綦詳，且被告甲○○亦於本院審理時供稱：車子是其二人一起使用，
    有與被告乙○○商量是否還車，但她避不見面等語，復有汽車租賃契約書、存證
    信函影本各一份附於偵查卷可稽，足證被告甲○○上開自白與事實相符，而被告
    乙○○所辯，顯不足採。本件事證已臻明確，被告二人犯行，均堪認定。
二、核被告所為，均係犯刑法第三百三十五條第一項之侵占罪。被告二人就上開侵占
    犯行有犯意聯絡及行為分擔，應論以共同正犯。查被告甲○○曾於八十四年間因
    偽造有價證券罪，經本院判處有期徒刑三月確定，於八十七年七月二十二日執行
    完畢，業據其於本院審理時供承在卷，復有臺灣嘉義地方法院檢察署刑案資料查
    註紀錄表一份附於偵查卷可稽，其於有期徒刑之執行完畢後，五年以內再犯本件
    有期徒刑以上之罪，應依累犯之規定加重其刑。爰審酌被告二人犯罪之動機、目
    的、手段、品性、所生危害、犯後態度，及被告乙○○已與被害人中盟小客車租
    賃有限公司達成和解，有和解書一紙附於本院卷可稽等一切情狀，分別量處如主
    文所示之刑，以示懲儆。末查被告乙○○前未曾受有期徒刑以上刑之宣告，有臺
    灣嘉義地方法院檢察署刑案資料查註紀錄表一份附於偵查卷可稽，經此教訓後，
    應知警惕而無再犯之虞，本院因認對被告乙○○所宣告之刑，以暫不執行為當，
    並予宣告緩刑三年，以啟自新。
據上論斷，應依刑事訴訟法第二百九十九條第一項前段、刑法第三百三十五條第一項
、第二十八條、第四十七條、第七十四條第一款，罰金罰鍰提高標準條例第一條前段
，判決如主文。
本案經檢察官廖家陽到庭執行職務
中      華      民      國    八十九    年      三      月    三十一    日
                                臺灣嘉義地方法院刑事第一庭
                                        法  官  唐  淑  民
右正本證明與原本無異。
如不服本判決，應於判決送達後十日內向本院提出上訴狀( 應附繕本 )。
中      華      民      國    八十九    年      三      月    三十一    日
                                        書記官  林  育  興
附錄本判決論罪科刑之法條：
刑法第三百三十五條
意圖為自己或第三人不法之所有，而侵占自己持有他人之物者，處五年以下有期徒刑
、拘役或科或併科一千元以下罰金。
前項之未遂犯罰之。


司法院資訊處製作；財團法人民間司法改革基金會備份。
